【裁判字號】    98,毒抗,43
【裁判日期】    980218
【裁判案由】    毒品危害防制條例
【裁判全文】
臺灣高等法院刑事裁定                  98年度毒抗字第43號
抗  告  人
即  受刑人  甲○○
                      （現於臺灣桃園看守所勒戒中）
上列抗告人因毒品危害防制條例案件，不服臺灣桃園地方法院中
華民國97年12月25日裁定（97年度毒聲字第1541號），提起抗告
，本院裁定如下：
    主  文
抗告駁回。
    理  由
一、抗告意旨略以：抗告人經警查獲後自行戒毒，身心理已無毒
    癮，亦依規定自行報到勒戒，復因長年脊椎骨刺隱隱作痛無
    法久坐，現有正常工作由父母代勞於心不忍，待機會來臨抗
    告人定努力再生不負鈞長期望，懇請再給予一次機會，為此
    提起抗告，請求撤銷原裁定等語。
二、經查，
  (一)按當事人對於法院之裁定有不服者，除有特別規定外，得抗
    告於直接上級法院；抗告期間，除有特別規定外，為五日，
    自送達裁定後起算；抗告法院認為抗告有第408條第1項前段
    之情形者，應以裁定駁回之，刑事訴訟法第403條第1項、第
    406條前段及第411條第1項前段分別定有明文。又在監獄或
    看守所之被告，於上訴期間內向監所長官提出上訴書狀者，
    視為上訴期間內之上訴，刑事訴訟法第351條第1項定有明文
    。此項規定，亦為抗告程序所準用（同法第419條）。監所
    與法院間無在途期間可言，是上訴人或抗告人在監獄或看守
    所，如向該監所長官提出上訴或抗告書狀，因不生扣除在途
    期間之問題，故必在上訴或抗告期間內提出者，始可視為上
    訴或抗告期間內之上訴或抗告；如逾期始向該監所長官提出
    上訴或抗告書狀，即不得視為上訴、抗告期間內之上訴、抗
    告，雖監所長官即日將上訴、抗告書狀轉送法院收文，因無
    扣除在途期間之可言，其上訴、抗告仍屬已經逾期（最高法
    院86年台抗字第80號裁定可資參照）。
  (二)本件抗告人甲○○因犯毒品危害防制條例案件，經檢察官聲
    請令入戒治處所施以強制戒治，由原審於97年12月25日以97
    年度毒聲字第1541號裁定准許之，並於同年12月29日送達裁
    定正本於臺灣桃園看守所附設勒戒處所由抗告人親收，有刑
    事裁定正本及送達證書各一件在卷可按（見原審卷第9、10
    頁），揆諸上揭說明，其抗告期間應自97年12月30日起算五
    日即98年1月3日屆滿，惟該末日及翌（4）日均為例假日，
    故延至98年1月5日抗告期間屆滿，乃抗告人遲至98年1月6日
    始向其監所長官提出抗告狀，有臺灣桃園監獄書狀收受章一
    枚附卷可考（見抗告狀末頁），揆諸上揭說明，其抗告已逾
    法定不變期間，顯然違背法律上程式，且無從補正，自應駁
    回。
三、綜上，抗告人所提抗告已逾法定不變期間，其抗告不合法律
    上程式，應予駁回。
據上論斷，應依刑事訴訟法第408條第1項前段、第411條第1項前
段，裁定如主文。
中    華    民    國    98    年    2     月    18    日
                  刑事第十庭審判長法  官  楊炳禎
                                  法  官  李春地
                                  法  官  朱光仁
以上正本證明與原本無異。
不得再抗告。
                                  書記官  王宜玲
中    華    民    國    98    年    2     月    19    日


司法院資訊處製作；財團法人民間司法改革基金會備份。
